# 关于以公允价值计量的敏感性分析的披露！

提问人：茶前饭后 时间：2017-06-28 14:43:14
请教陈版：A企业有个分类到可供出售金融资产的国外投资项目，被投资公司在美国纽约证券交易所上市，关于此笔投资，因为对方股价很容易获取，然后根据即时汇率换算成本币，报告附注在公允价值的披露中只披露了按第一层确认公允价值的一项。 但是看到附注模板中按照第三层计量公允价值的标题下面有关于对汇率、利率的敏感性分析的列示，那么像这样的投资，一方面涉及到国外股价的波动，一方面受到汇率的影响，这个是不是也要在第三层公允价值计量中汇率敏感性分析里面列示呢？拜谢！

回答人：chenyiwei
不需要。因为该项投资本身有活跃市场，其公允价值的确定属于第一层次，而不是需要披露额外信息的第三层次（并非在估值时引用了“不可观察输入值”）。